
\vspace{1.8em}
\begin{minipage}{\textwidth}
\stepcounter{mallinumber}
\textbf{Tüüpsõnamall \arabic{mallinumber}\,\vadja{varsi}}\\

\begin{sideways}
\begin{tabular}{l l}
muutvormimall & tunnused \\
\hline
\underline{var}\,+\,si & \textsc{ sg nom } \\
\underline{var}\,+\,rõ & \textsc{ sg gen } \\
\underline{var}\,+\,ttõ & \textsc{ sg par } \\
\underline{var}\,+\,tõsõ & \textsc{ sg ill } \\
\underline{var}\,+\,rõz & \textsc{ sg ine } \\
\underline{var}\,+\,rõss & \textsc{ sg ela } \\
\underline{var}\,+\,rõllõ & \textsc{ sg all } \\
\underline{var}\,+\,rõll & \textsc{ sg ade } \\
\underline{var}\,+\,rõlt & \textsc{ sg abl } \\
\underline{var}\,+\,rõssi & \textsc{ sg tra } \\
\underline{var}\,+\,rõssaa & \textsc{ sg ter } \\
\underline{var}\,+\,rõka & \textsc{ sg com } \\
\underline{var}\,+\,rõd & \textsc{ pl nom } \\
\underline{var}\,+\,sijõ & \textsc{ pl gen } \\
\underline{var}\,+\,siit & \textsc{ pl par } \\
\underline{var}\,+\,siisõ & \textsc{ pl ill } \\
\underline{var}\,+\,siiz & \textsc{ pl ine } \\
\underline{var}\,+\,siiss & \textsc{ pl ela } \\
\underline{var}\,+\,siillõ & \textsc{ pl all } \\
\underline{var}\,+\,siill & \textsc{ pl ade } \\
\underline{var}\,+\,siilt & \textsc{ pl abl } \\
\underline{var}\,+\,siissi & \textsc{ pl tra } \\
\underline{var}\,+\,siissaa & \textsc{ pl ter } \\
\underline{var}\,+\,sijka & \textsc{ pl com } \\
\end{tabular}
\end{sideways}
\captionof{table}{Tüüpsõna \arabic{mallinumber}\,\textit{varsi} ekstraheeritud muutvormimallid.}
\label{tab:tüüpsõnamall-varsi}

\end{minipage}

 
\vspace{1em}
\noindent Tüüpsõna ei hõlma teisi lekseeme vormi\-sõnastikus.
